臺灣臺南地方法院民事判決
                                      109年度訴字第338號
原      告  郭俊傑

訴訟代理人  蕭縈璐律師
被      告  陳俊廷
訴訟代理人  莊志剛律師
上列當事人間侵權行為損害賠償事件，本院於民國109年10月29
日言詞辯論終結，判決如下：
    主      文
被告應給付原告新臺幣壹拾萬元，及自民國109年3月14日起至清
償日止，按週年利率百分之五計算之利息。
原告其餘之訴駁回。
訴訟費用新臺幣壹萬壹仟柒佰玖拾壹元，由被告負擔新臺幣壹仟
伍佰元，其餘由原告負擔。
本判決原告勝訴部分得假執行；但被告如以新臺幣壹拾萬元為原
告預供擔保後，得免為假執行。
原告其餘假執行之聲請駁回。
    事實及理由
一、原告起訴主張：
（一）原告與訴外人許琬萍於民國102年5月1日結婚，婚後育有
      兩名子女，嗣於109年1月31日協議離婚。原告自行經營「
      凱邦達美車工藝」，業務內容包括：車體深層清潔、內裝
      清潔、棕梠蠟手上護理、車體鍍膜塗層、漆面修護、漆面
      橘皮整平處理等，被告為原告之常客，曾多次將其所有車
      牌號碼000-0000號自小客車（以下簡稱系爭車輛）交由原
      告進行車體鍍膜塗層或車體深層清潔及內裝清潔，故被告
      已知悉許琬萍為原告配偶。
（二）原告與許琬萍結婚多年，雖偶因生活瑣事摩擦，感情尚屬
      和諧。詎被告於108年12月19日上午將其所有系爭車輛交
      由原告進行車體深層清潔及內裝清潔，原告於進行內裝清
      潔時，不慎將被告系爭車輛內之行車紀錄器勾落，原告當
      下為確認系爭車輛內之行車紀錄器及記憶卡有無損壞時，
      卻在行車紀錄器檔案裡發現被告於108年12月18日下午駕
      駛系爭車輛搭載許琬萍離開凱渥汽車旅館之畫面。
（三）許琬萍於108年12月19日下午又以自己要加班為由外出，
      原告遂跟隨許琬萍出門，路上看到被告駕駛車牌號碼00-0
      000號自小客車，載同許琬萍前往花嫁汽車旅館，原告當
      時僅能在汽車旅館門外等候，並於2小時後發現被告與許
      琬萍共同自花嫁汽車旅館離開。
（四）許琬萍於108年12月23日再次向原告表示當天須加班，然
      原告卻發現被告與許琬萍又偕同前往假日汽車旅館，當下
      立即連絡警方一同前往，後因假日旅館工作人員通報被告
      與許琬萍，致許琬萍先行離開，然被告當下亦坦承當天下
      午有與許琬萍共同外出之事實。
（五）依原告友人提供之108年12月18日之錄影影像畫面，被告
      與許琬萍一同前往「凱渥汽車旅館」，後由被告駕駛系爭
      車輛搭載許琬萍離開「凱渥汽車旅館」後，行駛至臺南市
      東區裕和五街靠近南聖公園之路旁臨停，讓副駕駛座之許
      琬萍下車，許琬萍再自行騎車離去，足證被告與許琬萍確
      實有逾越一般社交行為之不正常往來。
（六）原告於108年12月底檢查店內之監視器畫面，發現被告與
      許琬萍於108年11月30日共同食用同一杯飲料之畫面；108
      年12月1日被告與許琬萍有舉止親暱之動作，包括被告撫
      摸許琬萍之屁股、許琬萍親吻被告之臉頰、許琬萍撫摸被
      告之背部及腰、許琬萍撫摸被告之大腿、被告撫摸許琬萍
      之大腿、許琬萍撫摸被告之臉頰等畫面。
（七）被告明知許琬萍為有配偶之人，在原告與許琬萍婚姻關係
      存續期間仍不避諱在原告所經營之「凱邦達美車工藝」店
      內為親吻及互相撫摸之親密行為，甚至多次進出汽車旅館
      ，依最高法院55年度台上字第2053號裁判、臺灣高等法院
      108年度上易字第667號民事判決要旨，被告與許琬萍確實
      有逾越一般社交行為之不正常往來，其等為親吻、互相撫
      摸之親密舉止及多次進出汽車旅館行為，已違夫妻間誠實
      義務，破壞婚姻共同生活之圓滿安全，經原告發現後，被
      告仍毫無悔意，對原告造成莫大之精神上痛苦，被告侵害
      原告配偶權之事實至臻明確。爰依民法第184條第1項、第
      195條第1項前段、第3項及第185條規定，請求被告給付精
      神慰撫金新臺幣（下同）1,081,223元。
（八）聲明：
    1.被告應給付原告1,081,223元，及自起訴狀繕本送達翌日
      起至清償日止，按年息百分之5計算之利息。
    2.訴訟費用由被告負擔。
    3.願供擔保，請准宣告假執行。
二、被告抗辯：
（一）原告自認與訴外人許琬萍結婚多年，偶因生活瑣事發生摩
      擦，可知原告與許琬萍之感情，應尚非和諧，則原告與許
      琬萍由於多年來生活上之摩擦，決定協議離婚，足認，原
      告與許琬萍之所以離婚，實與被告無涉，且被告亦不知原
      告與許琬萍何時離婚，原告在與許琬萍離婚後，藉故遷怒
      於被告，反向被告求償，洵屬無據。
（二）被告並未於108年12月18日下午及108年12月19日下午，做
      出侵害原告配偶權之行為，且原告已自認其於108年12月2
      3日連絡警方一同前往假日汽車旅館，發現被告與許琬萍
      確實沒有在現場之事實，則原告既已自認被告於108年12
      月23日並無侵害其配偶權之事實，卻仍對前揭已自認之事
      實為相反之陳述，被告甚感無奈。
（三）再者，由原告提出之108年11月30日監視器畫面，顯示被
      告與許琬萍是各拿一杯飲料，並沒有共同食用同一杯飲料
      之事實，縱被告有試喝一口許琬萍手上的飲料，原告亦不
      能以試喝飲料之行為，遽指被告侵害其配偶權；108年12
      月1日之監視器畫面，被告與許琬萍以及原告小孩，總共3
      個人一起在原告洗車廠一樓之交誼廳聊天互動，該地點屬
      於所有人都可以自由出入之公開場所，並有多支監視器24
      小時監控，原告亦可隨時進出現場，原告與許琬萍均會在
      該處與朋友或客戶聊天，被告不解此有何侵害原告配偶權
      之情事，原告在主觀上惡意加以解讀，遽指被告與許琬萍
      間有不正常之往來，被告無法認同。
（四）聲明：
    1.原告之訴及假執行之聲請均駁回。
    2.訴訟費用由原告負擔。
    3.如受不利判決，願供擔保，請准宣告免予假執行。
三、得心證之理由：
（一）按因故意或過失，不法侵害他人之權利者，負損害賠償責
      任。故意以背於善良風俗之方法，加損害於他人者，亦同
      ；不法侵害他人之身體、健康、名譽、自由、信用、隱私
      、貞操，或不法侵害其他人格法益而情節重大者，被害人
      雖非財產上之損害，亦得請求賠償相當之金額。其名譽被
      侵害者，並得請求回復名譽之適當處分。不法侵害他人基
      於配偶關係之身分法益而情節重大者，被害人雖非財產上
      之損害，亦得請求賠償相當之金額，民法第184條第1項、
      第195條第1項、第3項分別定有明文。又婚姻係以夫妻之
      共同生活為其目的，配偶應互相協力保持其共同生活之圓
      滿安全及幸福，而夫妻互守誠實，係為確保其共同生活之
      圓滿安全及幸福之必要條件，故應解為配偶因婚姻契約而
      互負誠實之義務，配偶之一方行為不誠實，破壞共同生活
      之圓滿安全及幸福者，即為違反因婚姻契約之義務而侵害
      他方之權利。足認基於身分關係而生之配偶權亦屬應受保
      護之權利，倘配偶之一方行為不誠實，與他人發生足以破
      壞夫妻共同生活之圓滿安全及幸福之行為者，則該第三人
      與不誠實之配偶即為侵害配偶權之共同侵權行為人。本件
      原告主張被告明知許琬萍為有配偶之人，仍與許琬萍在原
      告經營之「凱邦達美車工藝」汽車廠內外有逾社會一般通
      念所能容忍程度之親密行為，破壞原告婚姻共同生活之圓
      滿安全及幸福之程度，侵害原告之配偶權，應負損害賠償
      責任等語；惟為被告所否認，並以前揭情詞置辯。經查：
    1.本院當庭勘驗原告提出之監視器畫面，結果如下：
      ⑴108年11月30日洗車廠門外監視器畫面（現場只有被告與
        許琬萍二人）：「（畫面時間約11：47：51）：被告與
        許琬萍手上各拿一杯飲料，兩人已經開始喝飲料，於前
        揭時間地點被告喝了許琬萍手上的飲料一口」。
      ⑵108年12月1日洗車廠內監視器畫面（現場共有三人，即
        被告、許琬萍及郭凱○即原告及許琬萍之子女）：
        ①畫面時間約16：09：16，從畫面上無法看出被告有無
          摸到許琬萍的屁股，但被告的手是放在許琬萍的身後
          與沙發的位置。
        ②畫面時間約16：09：25，看到許琬萍有接近被告的臉
          部，被告有側過臉，只能看到許琬萍很靠近被告的臉
          部，但無法看出有親吻的動作。
        ③畫面時間約16：10：01至16：10：09，許琬萍的手有
          從被告的背後環過來碰到被告的腰，再退回去碰他的
          背部，再次繞過來碰他的腰。
        ④畫面時間約16：16：42至16：17：23，許琬萍用右手
          手掌碰觸被告大腿靠近膝蓋處之內外側，後來用拳頭
          多次敲被告膝蓋上方。
        ⑤畫面時間約16：18：10，被告把飲料從左手換到右手
          後，左手放在許琬萍大腿膝蓋後面一點的位置上方，
          約停留三秒鐘後把手拿開。
        ⑥畫面時間約16：28：30及16：28：46，講話過程中，
          許琬萍用手碰了被告的臉部，前後兩次，碰觸的時間
          很短，第一次碰的位置大概是臉頰靠近鼻子右側，大
          約是顴骨的位置，第二次碰的位置在右側太陽穴。畫
          面時間約16：29：09至16：29：25，被告右手放下，
          有靠近許琬萍，許琬萍的小腿有晃動的現象，過了幾
          秒鐘之後，被告的頭靠近許琬萍的右手靠近手腕處。
    2.觀上開監視器畫面影像，地點雖屬任何人均可自由出入之
      公開場所，然被告與許琬萍上開行為，顯有未思迴避及注
      意交往間之分際，確有逾越分際之舉，已逾越普通朋友之
      一般社交行為，已屬婚姻關係外之不正常往來，並逾社會
      一般通念所能容忍之範圍，足以破壞原告與許琬萍間婚姻
      共同生活之圓滿、安全及幸福；又被告既知悉許琬萍為有
      配偶之人，卻仍與之交往，被告行為顯係以背於善良風俗
      之方法，加損害於原告。
    3.綜上，原告主張被告前揭行為已侵害原告基於配偶關係之
      身分法益，且情節重大等語，為可採信。
（二）再按當事人主張於己有利之事實者，就其事實有舉證之責
      任，民事訴訟法第277條定有明文。原告另主張被告於108
      年12月18日及108年12月19日載同許琬萍前往凱渥汽車旅
      館及花嫁汽車旅館發生性行為云云；惟為被告所否認，經
      查：
    1.本院當庭勘驗原告提出之錄影畫面，雖可見車牌號碼00-0
      000號自用小客車從汽車旅館開出來，副駕駛座有人，但
      並無法確認是何人。
    2.觀原告提出截自前揭錄影畫面之相片（原證19、20），雖
      可見一女子自一台自用小客車下車，惟因係遠距離拍攝，
      並無法確定該女子為許琬萍。
    3.綜上，依原告提出之前揭影像紀錄，並無法證明被告於10
      8 年12月18日及108年12月19日曾載同許琬萍前往凱渥汽
      車旅館及花嫁汽車旅館，更無法證明被告曾於前揭時地與
      許琬萍發生性行為。
    4.從而，原告主張被告於108年12月18日及108年12月19日載
      同許琬萍前往凱渥汽車旅館及花嫁汽車旅館發生性行為云
      云，不足採信。
（三）次按人格權被侵害者，雖許被害人請求以金錢賠償，但其
      損失原非如財產損失之有價額可以計算，究竟如何始認為
      相當，應由法院斟酌實際加害情形與其人格權損害是否重
      大，及被害者之身分地位與加害人經濟狀況等情形定其數
      額，非以賠償義務人之資力為惟一之考量。本院審酌原告
      與許琬萍於102年間結婚，育有2名子女，被告與許琬萍在
      原告經營之「凱邦達美車工藝」汽車廠內外有侵害原告配
      偶權之情形，並考量兩造之身分、地位、經濟狀況、被告
      加害情形、原告所受精神上痛苦之程度等一切情狀，認原
      告請求被告給付1,081,223元之精神損害賠償，尚屬過高
      ，應予核減為10萬元，始為適當。
四、綜上所述，原告依侵權行為法則，請求被告給付10萬元，及
    自起訴狀繕本送達被告翌日即109年3月14日起至清償日止，
    按週年利率百分之5計算之利息，為有理由，應予准許；至
    逾上開範圍之請求，為無理由，應予駁回。
五、本件判決基礎已臻明確，兩造其餘攻擊防禦方法與舉證，經
    審核結果，均不能動搖該基礎，且與本件事實之認定無涉，
    自無庸一一贅述，附此敘明。
六、按各當事人一部勝訴、一部敗訴者，其訴訟費用，由法院酌
    量情形，命兩造以比例分擔，民事訴訟法第79條定有明文。
    本院審酌前開判決結果，爰判決如主文第3項所示。
七、兩造均陳明願供擔保，聲請宣告假執行或免為假執行，經核
    原告勝訴部分，本院所命被告給付之金額未逾50萬元，應依
    民事訴訟法第389條第1項第5款之規定，依職權宣告得為假
    執行，並就被告所為免為假執行之聲請酌定相當之擔保金額
    宣告之；至原告敗訴部分，其假執行聲請即失所附麗，應予
    駁回。
八、據上論結，原告之訴為一部有理由，一部無理由，依民事訴
    訟法第79條、第389條第1項第5款、第392條第2項，判決如
    主文。
中　　華　　民　　國　 109　　年　　11　　月　　12　　日
                          臺灣臺南地方法院民事第二庭
                                  法  官  王 獻 楠
上為正本係照原本作成。
如不服本判決，應於送達後20日內，向本院提出上訴狀並表明上
訴理由，如於本判決宣示後送達前提起上訴者，應於判決送達後
20日內補提上訴理由書（須附繕本），如委任律師提起上訴者，
應一併繳納上訴審裁判費。
中　　華　　民　　國　 109　　年　　11　　月　　12　　日
                                  書記官  蕭 雅 文